臺灣高等法院臺南分院刑事判決　　　　　 96年度抗字第175號
抗 告 人
即受刑人　　　　甲○○
上列抗告人因撤銷緩刑案件，不服臺灣臺南地方法院中華民國九
十六年五月廿一日第一審裁定（九十六年度撤緩字第五六號），
提起抗告，本院裁定如下：
    主  文
原裁定撤銷，發回臺灣臺南地方法院。
    理  由
一、抗告意旨略以：(一)抗告人前因過失傷害，經台灣台南地方法
    院於九十四年六月十日以九十四年交簡字八０九號判處拘役
    廿日，緩刑二年確定。嗣抗告人又於緩刑期間即九十五年七
    月廿三日更犯毒品案，經台灣台中地方法院於九十六年一月
    十五日以九十六年中簡字一七八號判處拘役四十日，於同年
    三月廿日確定，從而，本件抗告人撤銷緩刑條件，應適用刑
    法第七十五條第一項第一款規定，原裁定依刑法第七十五條
    之一第一項第二款規定，撤銷抗告人緩刑宣告，有違從舊從
    輕原則。(二)抗告人係一時好奇持有三顆亞甲基雙氧甲基安非
    他命，所犯非重，原裁定以此遽認抗告人有於緩刑期內，難
    收預期效果情事，尚嫌武斷，且抗告人前受緩刑宣告，非屬
    故意犯行，亦不知撤銷緩刑條件，原裁定未審酌有利抗告人
    條件，逕予撤銷緩刑宣告，自有不當，為此提起抗告，求為
    妥適裁定云云。
二、原裁定意旨略以：
  (一)聲請意旨略稱：受刑人前因犯過失傷害案件，經台灣台南地
    方法院於九十四年六月十日以九十四年交簡字第八０九號判
    處拘役廿日，緩刑二年，並於九十四年十月十三日確定，然
    抗告人又於緩刑期內即九十五年七月廿三日，故意更犯毒品
    罪，經臺灣臺中地方法院於九十六年一月十五日以九十六年
    中簡字第一七八號，判處拘役四十日，於九十六年三月廿日
    確定。核該受刑人所為合於刑法第七十五條之一第一項第二
    款所定得撤銷緩刑宣告原因，爰依刑事訴訟法第四百七十六
    條規定聲請撤銷緩刑宣告等語。
  (二)次按於中華民國九十四年一月七日刑法修正前，受緩刑宣告
    ，於九十四年一月七日修正刑法施行後，仍在緩刑期內者，
    適用九十四年一月七日修正施行刑法第七十五條、第七十五
    條之一及第七十六條規定，刑法施行法第六條之一定有明文
    。又九十五年七月一日修正後刑法第七十五條之一規定：「
    受緩刑宣告而有下列情形之一，足認原宣告緩刑難收其預期
    效果，而有執行刑罰之必要者，得撤銷其宣告：二、緩刑期
    內因故意犯他罪，而在緩刑期內，受得易科罰金之有期徒刑
    、拘役或罰金之宣告確定者」。
  (三)經查：本件受刑人前因犯過失傷害案件，經台灣台南地方法
    院於九十四年六月十日以九十四年交簡字第八０九號判處拘
    役廿日，緩刑二年，並於九十四年十月十三日確定，本件受
    刑人竟不知警惕，又在緩刑期內九十五年七月廿三日，再故
    意犯持有第二級毒品罪，經臺灣臺中地方法院於九十六年一
    月十五日以九十六年中簡字第一七八號判處拘役四十日確定
    等情，有上開判決書及臺灣高等法院被告前案紀錄表在卷可
    稽。是本件受刑人顯未因前受到刑事追訴，而有悔悟反省意
    思，足見其原受宣告緩刑寬典（即九十四年交簡字八０九號
    ），已難收預期效果，而有執行刑罰必要。故聲請人依修正
    後刑法第七十五條之一第一項第二款規定，聲請本件撤銷緩
    刑宣告，自無不合，應予准許，爰撤銷受刑人緩刑宣告。
三、按刑法修正施行前（即九十五年七月一日），受緩刑宣告，
    於修正刑法施行後，仍在緩刑期內者，適用修正後刑法第七
    十五條、第七十五條之一及第七十六條規定，修正後刑法施
    行法第六條之一定有明文。準此，於九十五年七月一日前受
    緩刑宣告，而於九十五年七月一日後，仍在緩刑期內者，有
    關撤銷緩刑規定，即應適用修正後刑法第七十五條、第七十
    五條之一及第七十六條規定。查本件抗告人因過失傷害案件
    ，前經臺灣臺南地方法院以九十四年交簡字第八０九號判處
    拘役廿日，緩刑二年，並於九十四年十月十三日確定（緩刑
    期滿日為九十六年十月十三日）。而抗告人於緩刑期內九十
    五年七月十六日，故意另犯持有第二級毒品罪，經臺灣臺中
    地方法院以九十六年中簡字第一七八號判處拘役四十日，於
    九十六年三月廿日確定等情，有上揭判決及臺灣高等法院被
    告前案紀錄表在卷可憑。故抗告人係於九十五年七月一日前
    受緩刑宣告，而於九十五年七月一日後，仍在緩刑期內。依
    上說明，自有修正後刑法第七十五條、第七十五條之一規定
    適用。是抗告人於緩刑期內，另犯持有第二級毒品罪，固因
    受拘役四十日宣告確定，而不合修正後刑法第七十五條第一
    項第一款：「緩刑期內因故意犯他罪，而在緩刑期內受不得
    易科罰金之有期徒刑以上刑之宣告確定」要件，而不應撤銷
    緩刑。然如前所述，本件抗告人仍有適用修正後刑法第七十
    五條之一規定，判斷有無撤銷緩刑必要。是抗告意旨謂，原
    審適用刑法第七十五條之一第一項第二款，較不利抗告人規
    定，有違從舊從輕原則云云，於法即屬無據。
四、至原審裁定以抗告人所為，合於刑法第七十五條之一第一項
    第二款所定得撤銷緩刑宣告原因，而撤銷抗告人緩刑宣告，
    固非無見。惟查：(一)按修正後刑法第七十五條之一第一項第
    二款規定，緩刑期內因故意犯他罪，而在緩刑期內受得易科
    罰金之有期徒刑、拘役或罰金之宣告確定，且「足認原宣告
    之緩刑，難收預期效果」，而有執行刑罰必要者，固得撤銷
    其緩刑宣告。然在緩刑期內，故意犯他罪，而在緩刑期內，
    受得易科罰金之拘役宣告確定者，非一律應撤銷其緩刑宣告
    ，而係應由法院審酌原宣告緩刑，對受刑人是否有難收預期
    效果，而有執行刑罰必要，再決定是否撤銷緩刑宣告。(二)本
    件抗告人固於緩刑期內，又故意犯持有第二級毒品罪，並於
    緩刑期內九十六年三月廿日，受得易科罰金之拘役宣告確定
    ，固得由檢察官，依修正後刑法第七十五條之一第一項第二
    款：「緩刑期內因故意犯他罪，而在緩刑期內受得易科罰金
    之有期徒刑、拘役或罰金之宣告確定者」規定，聲請撤銷緩
    刑宣告。然本件抗告人有無「足認原宣告之緩刑，難收預期
    效果」情事，而得撤銷緩刑宣告，檢察官於聲請書，並未說
    明抗告人有任何足以認原宣告緩刑，難收其預期效果，而有
    執行刑罰必要。且原審於裁定理由內，就此亦未具體敘明抗
    告人有何「足認原宣告之緩刑難收預期效果」情事，即遽將
    抗告人上開案件緩刑宣告撤銷，依法即有未合。抗告人指摘
    及此，為有理由，自應由本院將原裁定撤銷，發回原審法院
    ，詳加調查，並為妥適裁定。
據上論斷，依刑事訴訟法第四百十三條前段，裁定如主文。
中　　華　　民　　國　　96　　年　　7　　月　　16 　　日
                  刑事第六庭    審判長法　官  蔡崇義
　　　　　　　　　　　　　　　　　　  法　官  杭起鶴
　　　　　　　　　　　　　　　　　　  法　官  董武全
以上正本證明與原本無異。
不得再抗告。
　　　　　　　　　　　　　　　　　　　書記官  許美惠
中　　華　　民　　國　　96　　年　　7　　月　　17　 　日
